# 收购资产如何处理？陈版

提问人：homeli 时间：2011-01-24 15:47:53
本公司向资产管理公司收购一家A公司的债权，收购价为 1900 万元，但账面应收贷款本息合计为 4900 万元。请问陈版，本公司如何入账收购债权？另外本公司与A公司约定，A公司支付 3000 万元给本公司后，本公司不再向其追款账平。双方约定A公司于每年度支付 1000 万元，本公司又如何入账？

回答人：chenyiwei
1 、收购债权时： 借：其他非流动资产——债权资产投资 1900 万 贷：银行存款 1900 万
2 、和A公司达成债务重组协议时：（假设在对A公司的财务和资信状况进行调查后，本公司确信该 3000 万元的回收是有保障的）
借：长期应收款 3000 万 贷：未实现融资收益 （ 3000 万元与其折现值之间的差额，折现率可采用该债务人的增资借款利率） 贷：其他非流动资产——债权资产投资 1900 万 贷：投资收益 （差额）

回答人：chenyiwei
回复 藤椅 homeli 的帖子个别报表层面的处理与上述相同。 合并报表层面，应视为合并集团以 1900 万元的对价结算了原先对外的4900 万元债务，该债务原先在合并报表层面的帐面价值（假定即为 4900 万）与偿还对价 1900 万元的差额 3000 万元，在合并报表层面应作为债务清偿损益计入营业外收入。

回答人：chenyiwei
回复 报纸 homeli 的帖子合并报表层面反映的是本会计主体（合并集团）与作为债权人的资产管理公司之间的交易，所以不是权益性交易。

回答人：chenyiwei
回复 7 楼 homeli 的帖子个别报表层面的处理与“沙发”中的回复基本相同。但因为这 1900 万元实际上代表了该债权的公允价值，所以3000 万元的折现值与 1900 万元之间的差额应作为调整增加或减少本公司对该子公司的长期股权投资处理。 合并报表层面只反映合并集团与资产管理公司之间交易对合并集团整体对外财务状况和经营成果的影响，本公司与子公司之间的还款安排应当全部抵销。

回答人：chenyiwei
回复 9 楼 homeli 的帖子影响本会计主体权益的“权益性交易”，是指本会计主体与本会计主体的权益持有者（包括母公司股东和少数股东）之间发生的、应直接调整本会计主体的所有者权益的交易。

回答人：chenyiwei
回复 11 楼 greenapple 的帖子增资借款利率就是债务人在当前状态下，需要为扩大融资而向银行追加借入款项时，银行要求的贷款利率。

回答人：chenyiwei
回复 13 楼 ahhf 的帖子这时的长期应收款就类似于长期股权投资准则应用指南所述的“长期权益”了。

回答人：chenyiwei
回复 15 楼 ahhf 的帖子可以调整为长期应收款，但属于长期股权投资准则应用指南所说的“其他实质上构成对被投资单位净投资的长期权益”，在减值测试时与对该子公司的长期股权投资作为一个整体一并考虑。

回答人：chenyiwei
回复 17 楼 xxcg11 的帖子关于递延所得税问题，因为该交易最终的纳税影响取决于合并集团内母子公司之间就该债权债务关系的结算情况，因为结算的时间点和金额不同，对双方的纳税义务都是会产生影响的，存在一定的不确定性，需要双方的管理层（尤其是母公司的管理层）尽可能对最终的内部结算结果作出合理的估计，并根据预期的内部结算情况考虑对集团整体纳税义务的影响。如果预计在可预见的未来很可能转回该项暂时性差异的，应当根据计划中的内部结算方案考虑其递延所得税负债影响，这也就是准则中所说的“在计量递延所得税资产和负债时需要考虑可行的纳税筹划方案的影响”(IAS 12.29、 30 、 36 段)的体现。例如，此类不良资产的债务人往往财务状况较差，存在较多未弥补的亏损，因此豁免债务可能不会立即构成现时的纳税义务，这一点在确认递延所得税负债时就需要加以考虑。
谢谢补充。

回答人：chenyiwei
回复 19 楼 xxcg11 的帖子如果母子公司现在的效益都不错，则应确认递延所得税负债（合并报表层面），借方为合并利润表中的所得税费用。 如果预计债务人将持续处于税务亏损状态，且未弥补的税务亏损大于将来的内部债务豁免所导致的应纳税所得额，因而实际上不会产生真正的纳税义务，也可以选择不确认递延所得税负债。

提问人：xxcg11 时间：2011-03-23 20:46:45
我在考虑一个问题,若母子公司所得税率不同 则下一步母公司将取得的债权与子公司结算, 1、实现的损益在母公司体现,则确认的递延所得税负债的税率应是母公司的税率? 2、实现的损益在子公司体现,则确认的递延所得税负债的税率应是子公司的税率? 是这样的吗？

回答人：chenyiwei
回复 22 楼 我爱新视野 的帖子其实递延所得税负债在一般情况下都是应当确认的。但对于预计应纳税暂时性差异转回时将有较大的未弥补税务亏损的情形而言，未来由应纳税暂时性差异转回形成的应纳税所得额将被首先用于弥补亏损，如弥补亏损还有多余则需纳税，所以存在较大的将于近期内转回的应纳税暂时性差异，可以作为确认与弥补亏损相关的递延所得税资产的一项证据。鉴于递延所得税资产、负债之间抵销列报的规定，此时的最终报表列报影响可能就是递延所得税负债与等额的递延所得税资产相抵销。

回答人：chenyiwei
回复 21 楼 xxcg11 的帖子应根据预计的未来结算方案在母子公司双方各自产生的应纳税金额（或可扣除金额），按照各该公司的适用税率计算递延所得税资产／负债。感觉这与一般意义上的内部交易未实现损益（完全体现于其中一方）不同。

回答人：chenyiwei
回复 25 楼 xxcg11 的帖子例如，母公司购入该资产包的成本为 1900 万，原先的负债为 4900 万。假定母子公司均不存在未弥补亏损且目前均处于盈利状态，能产生足够的应纳税所得额；预计母公司可向子公司收取 3000 万以了解该项内部债权债务。母公司税率25 ％，子公司税率 15 ％，则： 预计结算时子公司产生的纳税义务＝（4900-3000）*15%=285万 预计结算时母公司产生的纳税义务＝（3000-1900）*25%=275万。 即应确认递延所得税负债 285 ＋ 275 ＝ 560 万。（假设不考虑税务机关实施特别纳税调整的影响）

回答人：chenyiwei
回复 27 楼 xxcg11 的帖子母公司以 1900 万元与子公司结算,则预计结算时子公司产生的纳税义务＝（4900-1900）*15%=450万，母公司无纳税义务，此时合并报表应确认递延所得税负债 450 万。

回答人：chenyiwei
回复 29 楼 lwll 的帖子这个问题需要基于谨慎的原则处理。因为最终总会结算的，并且此问题最终如何处理完全在母公司的可控制范围之内。因此如果没有特殊情形，建议首先从高确认递延所得税负债。

回答人：chenyiwei
回复 31 楼 lwll 的帖子我理解应可以。

回答人：chenyiwei
回复 34 楼 我爱新视野 的帖子合并报表层面确认递延所得税负债的依据是子公司帐面负债的计税基础（ 4900 ）和母公司层面资产的计税基础（ 1900 ）。在合并报表层面，由于内部交易和内部往来余额抵销的影响，帐面价值均为零。 对于子公司帐面负债而言，由于计税基础 4900 大于合并报表层面的帐面价值（ 0 ），所以产生应纳税暂时性差异。 对于母公司帐面资产而言，由于计税基础 1900大于合并报表层面的帐面价值（ 0 ），所以产生可抵扣暂时性差异。

回答人：chenyiwei
回复 36 楼 我爱新视野 的帖子这种情况下的内部往来抵销的递延所得税一般是按净额确认的，因为实际上是同一笔交易。就如同常规的内部往来抵销后，应收、应付款项的帐面价值和计税基础也会产生类似的应纳税差异和可抵扣差异，但不会分别确认递延所得税资产和递延所得税负债一样。

回答人：chenyiwei
回复 38 楼 homeli 的帖子你可以先看一看上面的讨论，如有具体的问题可以再提出来讨论。谢谢。

提问人：xxcg11 时间：2011-03-25 00:08:55
陈版您认为我的理解是否准确？

回答人：chenyiwei
回复 41 楼 xxcg11 的帖子可以这样理解。在本案例中，随着对结算方式的估计不同，确认的递延所得税负债可能会在 450 ～ 750 万之间变动。如果不能合理预计最终的内部结算方案的，基于稳健的考虑可以从高估计。

回答人：chenyiwei
回复 43 楼 xxcg11 的帖子你可以沿用上述例子的测算方法自己试一下。一般原则是：收购资产包时确认的递延所得税负债＝预计结算时母公司个别报表层面产生的应纳税所得额预计该年度母公司的适用税率＋预计结算时子公司个别报表层面产生的应纳税所得额预计该年度子公司的适用税率。

回答人：chenyiwei
回复 46 楼 xxcg11 的帖子可以这样处理。

回答人：chenyiwei
回复 48 楼 zcw75228 的帖子和下面链接采用同一原则处理： http://bbs.esnai.com/viewthread. ... p;page=2#pid5663462

回答人：chenyiwei
是这样。前面我的回复有些考虑不周，谢谢指出。